
gávnnut+V+IV+Inf
gávnnut

gávnnut+V+IV+Ind+Prs+Sg1
gávnnuv

gávnnut+V+IV+Ind+Prs+Sg2
gávnnu

gávnnut+V+IV+Ind+Prs+Sg3
gávnnu

gávnnut+V+IV+Ind+Prs+Du1
gávnnujin

gávnnut+V+IV+Ind+Prs+Du2
gávnnubihtte

gávnnut+V+IV+Ind+Prs+Du3
gávnnuba

gávnnut+V+IV+Ind+Prs+Pl1
gávnnup

gávnnut+V+IV+Ind+Prs+Pl2
gávnnubihtit

gávnnut+V+IV+Ind+Prs+Pl3
gávnnuji

gávnnut+V+IV+Ind+Prt+Sg1
gávnnujiv

gávnnut+V+IV+Ind+Prt+Sg2
gávnnuji

gávnnut+V+IV+Ind+Prt+Sg3
gávnnuj

gávnnut+V+IV+Ind+Prt+Du1
gávnnujma

gávnnut+V+IV+Ind+Prt+Du2
gávnnujda

gávnnut+V+IV+Ind+Prt+Du3
gávnnujga

gávnnut+V+IV+Ind+Prt+Pl1
gávnnujma

gávnnut+V+IV+Ind+Prt+Pl2
gávnnujda

gávnnut+V+IV+Ind+Prt+Pl3
gávnnujin

gávnnut+V+IV+Pot+Sg1
gávnnutjav

gávnnut+V+IV+Pot+Sg2
gávnnutja

gávnnut+V+IV+Pot+Sg3
gávnnusj

gávnnut+V+IV+Pot+Du1
gávnnutjin

gávnnut+V+IV+Pot+Du2
gávnnutjihppe

gávnnut+V+IV+Pot+Du3
gávnnutjibá

gávnnut+V+IV+Pot+Pl1
gávnnutjip

gávnnut+V+IV+Pot+Pl2
gávnnutjihpit

gávnnut+V+IV+Pot+Pl3
gávnnutji

gávnnut+V+IV+Imprt+Sg2
gávnnu

gávnnut+V+IV+Imprt+Sg3
gávnnujis

gávnnut+V+IV+Imprt+Du1
gávnnujinno

gávnnut+V+IV+Imprt+Du2
gávnnujihtte

gávnnut+V+IV+Imprt+Du3
gávnnujiska

gávnnut+V+IV+Imprt+Pl1
gávnnujip

gávnnut+V+IV+Imprt+Pl2
gávnnujit
gávnnujihtit

gávnnut+V+IV+Imprt+Pl3
gávnnujisá

gávnnut+V+IV+ImprtII+Sg2
gávnnuju

gávnnut+V+IV+ImprtII+Sg3
gávnnujus

gávnnut+V+IV+ImprtII+Du1
gávnnujunno

gávnnut+V+IV+ImprtII+Du2
gávnnujuhtu

gávnnut+V+IV+ImprtII+Du3
gávnnujuska

gávnnut+V+IV+ImprtII+Pl1
gávnnujup

gávnnut+V+IV+ImprtII+Pl2
gávnnujuhtut

gávnnut+V+IV+ImprtII+Pl3
gávnnujusá

gávnnut+V+IV+Ind+ConNeg
gávnnu

gávnnut+V+IV+Pot+ConNeg
gávnnutja

gávnnut+V+IV+ImprtII+ConNeg+Sg2
gávnnuju

gávnnut+V+IV+ImprtII+ConNeg+Du2
gávnnuju

gávnnut+V+IV+ImprtII+ConNeg+Pl2
gávnnuju

gávnnut+V+IV+PrfPrc
gávnnum

gávnnut+V+IV+Ger
gávnnudijn

gávnnut+V+IV+GerII
gávnnumin

gávnnut+V+IV+Sup
gávnnutjit

gávnnut+V+IV+VAbess
gávnnuk
gávnnudak

gávnnut+V+IV+VGen
gávnnu

gávnnut+V+IV+Der3+Actor+A+Attr
gávnnujiddje

gávnnut+V+IV+Der3+Actor+N+Sg+Nom
gávnnujiddje

gávnnut+V+IV+Der3+Actor+N+Sg+Gen
gávnnujiddje

gávnnut+V+IV+Der3+Actor+N+Sg+Acc
gávnnujiddjev

gávnnut+V+IV+Der3+Actor+N+Sg+Ine
gávnnujiddjen

gávnnut+V+IV+Der3+Actor+N+Sg+Ela
gávnnujiddjes

gávnnut+V+IV+Der3+Actor+N+Sg+Ill
gávnnujiddjáj

gávnnut+V+IV+Der3+Actor+N+Sg+Com
gávnnujiddjijn

gávnnut+V+IV+Der3+Actor+N+Pl+Nom
gávnnujiddje

gávnnut+V+IV+Der3+Actor+N+Pl+Gen
gávnnujiddjij

gávnnut+V+IV+Der3+Actor+N+Pl+Acc
gávnnujiddjijt

gávnnut+V+IV+Der3+Actor+N+Pl+Ine
gávnnujiddjijn

gávnnut+V+IV+Der3+Actor+N+Pl+Ela
gávnnujiddjijs

gávnnut+V+IV+Der3+Actor+N+Pl+Ill
gávnnujiddjijda

gávnnut+V+IV+Der3+Actor+N+Pl+Com
gávnnujiddjij

gávnnut+V+IV+Actio+Der3+Der/m+N+Sg+Nom
gávnnum

gávnnut+V+IV+Actio+Der3+Der/m+N+Sg+Gen
gávnnuma

gávnnut+V+IV+Actio+Der3+Der/m+N+Sg+Acc
gávnnumav

gávnnut+V+IV+Actio+Der3+Der/m+N+Sg+Ine
gávnnumin

gávnnut+V+IV+Actio+Der3+Der/m+N+Sg+Ela
gávnnumis

gávnnut+V+IV+Actio+Der3+Der/m+N+Sg+Ill
gávnnumij

gávnnut+V+IV+Actio+Der3+Der/m+N+Sg+Com
gávnnumijn

gávnnut+V+IV+Actio+Der3+Der/m+N+Pl+Nom
gávnnuma

gávnnut+V+IV+Actio+Der3+Der/m+N+Pl+Gen
gávnnumij

gávnnut+V+IV+Actio+Der3+Der/m+N+Pl+Acc
gávnnumijt

gávnnut+V+IV+Actio+Der3+Der/m+N+Pl+Ine
gávnnumijn

gávnnut+V+IV+Actio+Der3+Der/m+N+Pl+Ela
gávnnumijs

gávnnut+V+IV+Actio+Der3+Der/m+N+Pl+Ill
gávnnumijda

gávnnut+V+IV+Actio+Der3+Der/m+N+Pl+Com
gávnnumij
